【裁判字號】    97,交聲,183
【裁判日期】    970917
【裁判案由】    違反道路交通管理處罰條例聲明異議
【裁判全文】
臺灣苗栗地方法院交通事件裁定         97年度交聲字第183號
原處分機關  交通部公路總局新竹區監理所苗栗監理站
異  議  人
即受處分人  甲○○
上列異議人因違反道路交通管理處罰條例案件，對交通部公路總
局新竹區監理所苗栗監理站於民國97年8 月25日以竹監苗字第裁
54-HD0000000號所為之處分（原舉發案號：中縣警交字第HD0000
000 號）聲明異議，本院裁定如下：
    主  文
異議駁回。
    理  由
一、按汽車駕駛人駕駛聯結車、大客車、大貨車，於駕駛執照吊
    扣期間駕車者，汽車所有人及駕駛人各處新臺幣4 萬元以上
    8 萬元以下罰鍰，並當場禁止該汽車駕駛人繼續駕駛及吊銷
    其駕駛執照；汽車駕駛人違反本條例規定，應受吊扣駕駛執
    照處分，於汽車駕駛人係無駕駛執照駕車者，在所規定最長
    吊扣期間內，不得考領駕駛執照；汽車駕駛人，因違反本條
    例及道路交通安全規則之規定，受吊銷駕駛執照處分時，吊
    銷其持有各級車類之駕駛執照，道路交通管理處罰條例第21
    條之1 第1 項第7 款、第2 項、第67條第6 項、第68條分別
    定有明文。
二、原處分意旨略以：異議人即受處分人甲○○於民國97年8 月
    11日13時9 分，駕駛車牌號碼9F-780號自用大貨車行經台中
    縣大甲鎮台一線131.5 公里處，為台中縣警察局大甲分局大
    甲派出所警員掣單舉發「駕駛執照吊扣期間仍行駛駕車」違
    規；嗣異議人於97年8 月25日臨櫃收受裁決書後即具狀表示
    不服舉發，惟經原處分機關調查之結果，仍認異議人有上開
    違規行為，乃依道路交通管理處罰條例第21條之1 第1 項第
    7 款暨違反道路交通管理事件統一裁罰基準及處理細則第41
    條第4 項規定，裁處異議人罰鍰新臺幣60,000元，並吊銷駕
    駛執照、一年內禁考及扣繳駕照，原處分並無不法等語。
三、異議意旨略以：異議人於駕駛執照吊扣期間因駕駛大貨車違
    規；大貨車執照吊銷部分尚能接受，但不能接受小客車執照
    也被吊銷，為此提出異議，請求撤銷原處分等語。
四、經查：
（一）按道路交通管理處罰條例第68條業於94年12月14日修正，
      並自95年3 月1 日施行，修正前之道路交通管理處罰條例
      第68條規定：「汽車駕駛人，因違反本條例及道路交通安
      全規則之規定，受吊扣或吊銷駕駛執照處分時，吊扣或吊
      銷其持有各級車類之駕駛執照。」其立法意旨在於違規行
      為對道路交通秩序之維持及道路交通安全已生較大之影響
      ，故規定吊扣或吊銷其持有各級車類之駕駛執照，以限制
      其繼續駕車行駛道路之權利，其係屬駕駛行為之限制，並
      不因所持駕駛執照種類不同而有所差異。而修正後之道路
      交通管理處罰條例第68條規定：「汽車駕駛人，因違反本
      條例及道路交通安全規則之規定，受吊銷駕駛執照處分時
      ，吊銷其持有各級車類之駕駛執照。」其立法理由略以：
      「原條文將違法或違規駕駛人所持有各級車類之駕駛執照
      一併吊扣或吊銷，失之過酷，影響人民工作及生活甚鉅，
      爰修正之」等語。故依修正後道路交通管理處罰條例第68
      條之規定，受吊扣駕駛執照處分，不再吊扣其持有各級車
      類之駕駛執照，僅於受吊銷駕駛執照處分時，始吊銷其持
      有各級車類之駕駛執照，而限縮修正前條文之適用範圍，
      即受吊扣駕駛執照處分，不再本條規定適用之列。是依上
      開規定受吊銷駕照處分者，仍維持吊銷其持有各級車類之
      駕駛執照，合先敘明。
（二）異議人之普通大貨車駕駛執照因第000000000 號違規案，
      為原處分機關自97年7 月16日至97年8 月15日止執行吊扣
      1 個月處分在案等情，有違規查詢報表1 份附卷可稽。嗣
      異議人於上開駕駛執照吊扣期間即97年8 月11日仍駕駛車
      號9F-780號自用大貨車，為臺中縣警察局大甲分局大甲派
      出所舉發「駕駛執照吊期間駕駛大貨車」違規之事實，為
      異議人所不爭執，並有臺中縣警察局舉發違反道路交通管
      理事件通知單影本1 份在卷足憑，是異議人確有上開違規
      事實，堪予認定。
（三）異議人雖以前詞置辯，惟按吊扣駕駛執照之目的並非僅為
      處罰違反道路交通管理事件之行為人而已，尚有以暫時禁
      止行為人於道路上駕駛，以免其短期內再犯之用意，此亦
      為道路交通管理處罰條例第68條之立法目的；是異議人所
      領有之各類駕駛執照，均應依法予以吊扣無誤。再按道路
      交通安全規則第53條雖就汽車駕駛執照區分為小型車、大
      貨車、大客車、聯結車、輕型機車及重型機車駕駛執照等
      ，並於小型車以上駕駛執照再區分普通及職業部分，惟其
      係為應我國車輛分類所為之區分。各類駕駛執照應考資格
      雖有不同之經歷需求，然其考驗及格，獲准駕車行駛道路
      之權利則為一致，亦即經處吊扣或吊銷駕駛執照處分時，
      均無可持其他等級車種駕照再行駕車行駛於道路之權利。
      末按有關違反前述道路交通管理處罰條例相關規定，致須
      接受吊扣或吊銷駕駛執照處分者，意謂其違規行為對道路
      交通秩序之維持及道路交通安全已生較大之影響，故依前
      述條例第68條規定，吊扣或吊銷其持有各級車類之駕駛執
      照，以限制其繼續駕車行駛道路之權利，係屬駕駛行為之
      限制，並不因所持駕駛執照種類不同而有所差異。是異議
      人繼續駕車行駛道路之權利應受限制，在此吊扣駕駛執照
      期間內，即不得持各級駕駛執照駕車行駛，其理自明。從
      而，異議人在吊扣期間駕車行駛，自應依法吊銷其持有各
      級車輛之駕駛執照，異議人上開所辯，容有誤會。原處分
      機關以該事由予以裁罰，於法尚無不合。
五、綜上所述，異議人確有於駕駛執照吊扣期間駕駛大貨車之違
    規行為，原處分機關依道路交通管理處罰條例第21條第1 項
    第7 款及違反道路交通管理事件統一裁罰基準及處理細則第
    41條第4 項之規定，裁處受處分人罰鍰60,000元，並吊銷駕
    駛執照、1 年內禁考及扣繳駕照，核無違誤。異議人之異議
    為無理由，應予駁回。
六、據上論斷，應依道路交通管理處罰條例第87條第2 項，道路
    交通案件處理辦法第19條，裁定如主文。
中    華    民    國    97    年    9     月    17    日
                  交通法庭  法  官  林卉聆
以上正本證明與原本無異。
如不服本裁定，應於收受送達後5 日內向本院提出抗告狀。
                            書記官  楊慧萍
中    華    民    國    97    年    9     月    17    日


司法院資訊處製作；財團法人民間司法改革基金會備份。
